臺灣嘉義地方法院裁定
110年度嘉秩字第38號
移送機關    嘉義市政府警察局第一分局

被移送人    王辰銘


被移送人    陳育丞


上列被移送人因違反社會秩序維護法案件，經移送機關於民國11
0年11月20日以嘉市警一偵社字第1100705216號移送書移送審理
，本院裁定如下：
    主  文
王辰銘、陳育丞均不罰。
    理  由
一、移送意旨略以：被移送人王辰銘（下稱王辰銘），於民國11
    0年11月8日21時15分許，在嘉義市○區○○○街00號前，朝被害
    人即被移送人陳育丞（下稱陳育丞）噴灑辣椒水，並持疑似
    伸縮甩棍（俗稱警用甩棍）毀損車牌號碼000-0000號自用小
    客車，及毆打陳育丞左背部，陳育丞遂下車持疑似西瓜刀反
    擊，因認王辰銘、陳育丞分別涉嫌違反社會秩序維護法第63
    條第1項第8款、同條項第1款規定等語。
二、違反社會秩序行為之處罰，以行為時本法有明文規定者為限
    ，社會秩序維護法第2條定有明文。而社會秩序維護法第63
    條第1項第1款、第8款分別規定：有左列各款行為之一者，
    處三日以下拘留或新臺幣三萬元以下罰鍰：一、無正當理由
    攜帶具有殺傷力之器械、化學製劑或其他危險物品者；八、
    製造、運輸、販賣、攜帶或公然陳列經主管機關公告查禁之
    器械者。足見社會秩序維護法第63條第1項第1款所處罰之行
    為係以「具有殺傷力」之物品為限，同條項第8款所處罰之
    行為則限於「經主管機關公告查禁之器械」，如非有殺傷力
    或經主管機關公告查禁之該等物品，即非該條所規範之範圍
    ，不得任意擴張該條款處罰之範圍。次按犯罪事實應依證據
    認定之，無證據不得認定犯罪事實，刑事訴訟法第154條第2
    項定有明文。又法院受理違反社會秩序維護法案件，除社會
    秩序維護法有規定者外，準用刑事訴訟法之規定；警察機關
    移請裁定之案件，該管簡易庭認為不應處罰者，得逕為不罰
    之裁定，社會秩序維護法第92條、第45條第2項亦分別明定
    。
三、經查：
㈠、王辰銘部分：
　　王辰銘於警詢時並未到場，而無其之警詢筆錄。而陳育丞係
    稱王辰銘手持「類似」伸縮甩棍之物品等語，移送意旨亦稱
    王辰銘係持【疑似】伸縮甩棍。移送意旨所指王辰銘所攜帶
    之前揭疑似伸縮甩棍，並未扣案，且依現場行車紀錄器錄影
    畫面截圖，僅能看出王辰銘有持長形棍棒，無從確認是否屬
    於伸縮甩棍。
㈡、陳育丞部分：
　　陳育丞於警詢時否認所攜帶之物為西瓜刀，辯稱手持物品為
    其自行製作之白鐵片，並接有木製手柄，外包覆木頭收納類
    似刀鞘之物品，移送意旨亦稱陳育丞係持【疑似】西瓜刀。
    移送意旨所指陳育丞所攜帶之前揭疑似西瓜刀，並未扣案，
    而依現場行車紀錄器錄影畫面截圖，僅能看出陳育丞有手持
    反光之長條狀物品，無法憑以認定陳育丞所持器械為具有殺
    傷力之器械。
㈢、從而，移送機關認王辰銘攜帶經主管機關公告查禁之器械、
　　陳育丞攜帶具有殺傷力之器械，均屬不能證明，難認已構成
    上述之違法，揆諸前揭規定，皆應為不罰之諭知。
四、依社會秩序維護法第45條第2項，裁定如主文。　　
中　　華　　民　　國　　110 　年　　12　　月　　28　　日
                          臺灣嘉義地方法院嘉義簡易庭
                                  法　官  陳美利
以上正本係照原本作成。
如不服本裁定，得於裁定書送達之翌日起5日內，以書狀敘述理
由，向本庭（嘉義市○○路000○0號）提出抗告。
中　　華　　民　　國　　110 　年　　12　　月　　28　　日
                                  書記官  林金福